【裁判字號】    97,上訴,39
【裁判日期】    970423
【裁判案由】    強盜
【裁判全文】
臺灣高等法院臺南分院刑事判決          97年度上訴字第39號
上  訴  人  臺灣雲林地方法院檢察署檢察官
上  訴  人
即  被  告  甲○○
選任辯護人  卓平仲律師
被      告  乙○○
                      號2樓
            戊○○
                      巷83弄19號8樓
            庚○○
共      同
指定辯護人  本院公設辯護人丁○○
上列上訴人因被告強盜等案件，不服臺灣雲林地方法院95年度訴
字第123號中華民國96年10月15日第一審判決（起訴案號：臺灣
雲林地方法院檢察署94年度偵字第4531號、第5051號），提起上
訴，本院判決如下：
    主  文
上訴駁回。
    事  實
一、甲○○明知可發射子彈、具有殺傷力之改造槍枝，以及具有
    殺傷力之改造子彈，均屬槍砲彈藥刀械管制條例管制之槍枝
    、子彈，非經中央主管機關許可不得無故持有。甲○○竟基
    於未經許可持有可發射子彈具有殺傷力之改造手槍及子彈之
    犯意，於民國93年11月間之某日，在臺北縣三重市中興橋下
    之跳蚤市場內，以新臺幣（下同）15,000元之代價，向某真
    實姓名年籍不詳之男子，購得如附表壹編號1、2、3所示具
    殺傷力之改造手槍1把、改造子彈1顆、土造子彈1顆等物後
    ，隨即將之放置在桃園縣桃園市○○○街28號2樓住處，嗣於
    94年12月5日下午1時40分許，為警持拘票前往上開處所執行
    拘提勤務時，經甲○○同意搜索該處所，當場扣得如附表壹
    編號1、2、3所示具殺傷力之上開槍、彈（附表一編號2、3
    所示子彈業經鑑定試射而滅失）。
二、案經雲林縣警察局台西分局報請臺灣雲林地方法院檢察署檢
    察官偵查起訴。
    理  由
甲、有罪部分：
一、程序方面：
    上訴人即被告甲○○及其辯護人就被告甲○○被訴違反槍砲
    彈藥刀械管制條例部分，檢察官所舉書面證據之証據能力，
    均表示「無意見」，而未爭執此部分之証據能力，而本院審
    酌該書面作成時之情況，認為適當，依刑事訴訟法第159條
    之5第2項之規定，認均具證據能力。
二、實體方面：
  (一)上開犯罪事實，業經被告甲○○坦承不諱，並經證人李誼庭
    於偵查中証稱「我與甲○○是男女朋友關係，有時候在他那
    邊住，扣案之槍、彈，他是在三重市跳蚤市場買的，原本是
    要買來打山豬用的東西」等語；且上開扣案之如附表壹編號
    一所示改造手槍1支，經送鑑後，為貝瑞塔道具模型槍1支（
    槍枝管制編號0000000000），認係由仿BERETTA廠84型半自
    動手槍製造之槍枝換裝土造金屬槍管及土造金屬槍機改造而
    成之改造手槍，機械性能良好，可供擊發適用子彈使用，認
    具殺傷力，有內政部警政署刑事警察局94年12月14日刑鑑字
    第0940187989號槍彈鑑定書1份附卷足徵（見編號6偵卷第11
    1頁起）。又原審當庭勘驗上開改造手槍1支，該槍枝之管制
    編號為0000000000號，槍身上面標示BERETTA，槍管跟槍身
    顏色不一致，且有生鏽，顯示槍管是另外改裝、填製進去，
    當庭擊發，性能良好，有彈匣在手槍裡面等情，又有勘驗結
    果在卷足憑（見原審卷(二)第188頁）；再扣案如附表壹所示
    改造手槍1支，復經原審囑請內政部警政署刑事警察局鑑定
    結果，該手槍經裝填適用子彈（彈頭直徑約8.5mm、動量約
    4.74公克）實際試射，測得彈頭速度為131公尺/秒，計算其
    動能為40.67焦耳，單位面積動能為71.67焦耳/平方公分，
    試射後槍枝之滑套雖略為變形且抓子鉤鬆脫，惟仍可擊發適
    用子彈，參以彈丸單位面積動能達24焦耳/平方公分，足以
    穿入豬隻皮肉層，或彈丸彈位面積動能達20焦耳/平方公分
    ，亦可穿入人體皮肉層等情，又有內政部警政署刑事警察局
    95年9月8日刑鑑字第095117453號函在卷可稽（見原審卷(一)
    第392頁起），足見扣案之附表一編號一之手槍，經裝填子
    彈擊發，可射入人體，自具有殺傷力無疑。
  (二)又查，扣案附表壹編號二改造子彈1顆，認係由口徑9mm制式
    彈殼截短並加裝直徑8.10mm金屬改造而成之改造子彈，經實
    際試射，可擊發，認具殺傷力；附表壹編號三所示土造子彈
    1顆，係由直徑9.64mm、長度19.12mm金屬彈殼及直徑8.81mm
    金屬彈頭組合而成之土造子彈，經實際試射，可擊發，認具
    殺傷力，又有上開內政部警政署刑事警察局94年12月14日刑
    鑑字第0940187989號槍彈鑑定書1份附卷足徵；並經原審當
    庭勘驗鑑定後之扣案子彈2顆，只剩彈殼，顯見彈頭業已試
    射完畢，堪信上開子彈2顆亦具殺傷力無疑。從而被告甲○○此部分之自白與事實相符，而可信採。至於被告甲○○雖
    曾於警詢及94年12月6日偵查中供稱「係於94年間取得扣案
    之槍枝及子彈」等情，惟其於原審審理時則供認「是於93年
    11月間在三重市中興橋下買的，用15,000元買的，之前筆錄
    講94年可能是其記錯」等語，衡諸被告甲○○於原審審判中
    之供述，與其95年1月9日偵查中之供述相符，且持有時間較
    久，對被告甲○○更為不利，被告甲○○應無故為虛構陳述
    之必要等情，應以被告甲○○於原審審理中之供述為可採，
    則被告甲○○持有扣案如附表壹所示槍、彈之時間，應係自
    93年11月間起，可堪認定。
  (三)至於被告甲○○辯護人辯稱「員警前往被告位於桃園市○○○街28號2樓住處拘提被告甲○○時，尚不知被告持有系爭槍
    、彈，係被告主動告知員警，此據証人李誼庭於偵查中証述
    明確，被告甲○○應符合自首之規定」云云。然查，被告甲○○自偵查迄至原審審理中，均未就此節主張「自首」，且
    稽之被告於警詢中之供述，亦係於員警詢及「警方於94年12
    月5日13時40分至15時，在桃園縣桃園市○○○街28號2樓執
    行拘提、搜索時你是否在場？你是否同意搜索？搜索時查扣
    之改造手槍一支、子彈二顆、彈夾一個是何人所有？」一節
    時，被告甲○○供稱「我在場同意警方搜索，查扣之改造手
    槍一支、子彈二顆、彈夾一個是我的」等語（見編號31警卷
    第12頁至第13頁），並無辯護人所稱「主動供出持有該槍、
    彈而自首」之情；且証人即被告之女友李誼庭於偵查中亦僅
    就檢察官詢及「何以被告甲○○住處有槍、彈」一節，証稱
    「被告係在三重市購得該槍、彈後，本來是要買來打山豬用
    ，都還沒有用過」等情，並無就該槍、彈確係被告甲○○在
    員警尚不知犯罪嫌疑人或犯罪事實之前，主動供出而自首之
    情事；再稽之被告甲○○、証人李誼庭警詢筆錄所載，証人
    李誼庭係於94年12月6日13時50分許至同日14時30分許製作
    該次警詢筆錄，已在被告甲○○同日15時10分至16時止製作
    警詢筆錄之前（見編號31警卷第12頁起、第25頁起）；且証
    人李誼庭於該次警詢中，係「主動供出員警查扣之附表壹編
    號1至3所示之槍彈，且供出該槍彈係屬被告甲○○所有」之
    情（見同警卷第26頁），顯見本件並非因被告甲○○自首而
    查獲，被告甲○○辯護人此部分所辯，並無可採。
  (四)綜上所述，被告甲○○確有於93年11月間起，未經許可，持
    有附表壹編號1至3所示具殺傷力之改造手槍、子彈之事實，
    被告周翌全自白與事實相符，而可信採，本件事証明確，被
    告甲○○犯行，堪以認定。
三、新舊法比較適用部分：
  (一)按行為後法律有變更者，適用行為時之法律。但行為後之法
    律有利於行為人者，適用最有利於行為人之法律，刑法第2
    條第1項定有明文。被告甲○○行為後，刑法業於94年1月7
    日修正，於94年2月2日公布，並於被告行為後之95年7月1日
    起施行，是被告周翌全行為後，法律已有變更。又參酌最高
    法院95年5月23日第8次刑事庭會議決議，現行刑法第2條第1
    項之規定，係規範行為後法律變更所生新舊法律比較適用之
    準據法，於新刑法施行後，應適用新刑法第2條第1項之規定
    ，本於統一性及整體性原則，綜其全部罪刑之結果，為「從
    舊從輕」之比較。本案關於新舊法比較及法律之適用，均詳
    如附表貳所示。
  (二)按槍砲彈藥刀械管制條例亦於94年1月26日修正公布，並自
    同年月28日起生效，其中第11條業經刪除，並於第8條第1項
    、第4項增列原第11條第1項、第4項之罪名，其第8條第4項
    之法定刑由原定1年以上7年以下有期徒刑，併科7,000,000
    元以下罰金，修正為3年以上10年以下有期徒刑，併科7,000
    ,000 元以下罰金。而被告係於94年12月15日始遭查獲，是
    被告甲○○未經許可持有改造手槍、子彈之行為持續至槍砲
    彈藥刀械管制條例修正後，自應適用修正後之槍砲彈藥刀械
    管制條例之規定，此部分自無比較新舊法適用之必要，合先
    敘明。
四、核被告甲○○所為，係犯槍砲彈藥刀械管制條例第8條第4項
    未經許可持有可發射子彈具有殺傷力之改造手槍罪，及同條
    例第12條第4項未經許可持有子彈罪。起訴書犯罪事實欄雖
    認被告甲○○未經許可持有具殺傷力之子彈，但起訴書証據
    並所犯法條欄二、所犯法條之記載，則認「被告甲○○此部
    分係犯槍砲彈藥刀械管制條例第12條第3項之罪」，顯係誤
    載，本院自不受檢察官起訴書証據並所犯法條欄二、所犯法
    條記載之限制，況被告甲○○此部分所犯之法條，另據蒞庭
    檢察官於原審準備程序期日當庭更正為同條例第12條第4項
    之罪，本院亦無庸再變更起訴法條。被告甲○○以一行為，
    同時持有附表壹編號1至3所示之改造槍枝1支、改造子彈及
    土造子彈各1顆，而觸犯上開數罪名，為想像競合犯，應從
    一重以槍砲彈藥刀械管制條例第8條第4項之持有改造槍枝罪
    處斷。
五、原審以被告甲○○此部分罪証明確，因予適用槍砲彈藥刀械
    管制條例第8條第4項、第12條第4項，刑法第11條前段、第2
    條第1項前段、但書、第55條、第42條第3項、第38條第1項
    第1款等規定；並審酌被告甲○○持有之改造手槍1支、改造
    及土造子彈各1顆，數量不多，品質尚非精良，且無證據證
    明被告周翌全持之另犯他案，及被告甲○○於審理時坦承犯
    行，犯後態度良好，兼衡被告甲○○持有上開槍彈長達1 年
    以上，時間不短，又被告甲○○持有槍彈係供攜帶外出使用
    ，另經證人李誼庭於偵查中證述在卷，可見被告甲○○持有
    槍彈之目的，並不單純，具有一定之社會危險性格等一切情
    狀，量處有期徒刑3年6月，併科罰金新臺幣5萬元，罰金如
    易服勞役，以新臺幣1仟元折算壹日；扣案如附表壹編號一
    所示之改造手槍1支為違禁物，應依刑法第38條第1項第1款
    宣告沒收。業已試射之改造子彈、土造子彈各1顆，僅餘彈
    殼，已無殺傷力，亦非違禁物，不另為沒收之宣告。本院經
    核原審關於此部分認事用法俱無不合，量刑亦稱妥適，被告
    甲○○上訴，以原審量刑過重等情，而指摘原判決不當；惟
    被告甲○○所犯槍砲彈藥刀械管制條例第8條第4項之罪，其
    法定刑為「有期徒刑3年以上10年以下，應併科罰金7百萬元
    以下之刑」，原審量處上開之刑，並無量刑過重之違誤，被
    告甲○○此部分上訴，並無理由，應予駁回。
乙、無罪部分：
一、公訴意旨另以：
    被告劉哲瑋（經原審通緝中）經由某真實姓名年籍不詳者處
    ，得知位在雲林縣麥寮鄉新吉村20之87之1號「建禾通運有
    限公司」（以下簡稱建禾公司）係替臺灣塑膠業工業股份有
    限公司（以下簡稱臺塑公司）運送塑膠射出粒子（即PVC 粉
    ），且獲悉建禾公司即將於近日出貨。劉哲瑋隨即與真實姓
    名年籍不詳、綽號「爵哥」與「建哥」之男子，以及被告戊○○（綽號「家居」）、庚○○、甲○○、乙○○共同意圖
    為自己不法所有，基於加重強盜之犯意聯絡，先由「爵哥」
    於94年10月中旬之某日撥打電話予劉哲瑋，命劉哲瑋偕同「
    建哥」，以及另2名姓名年籍不詳之男子，擇日攜帶客觀上
    足供兇器使用之槍枝前往建禾公司，將該公司負責看守廠區
    之人員強行架離，並應設法調派拖曳車至建禾公司，將該公
    司代運之臺塑公司所有PVC粉強行運走，且應事先覓妥銷贓
    管道。劉哲瑋隨即於同年月21日，將上開縝密之犯罪計畫告
    知戊○○，為求慎重起見，戊○○偕同甲○○先行前往臺北
    縣新莊市之某處，與劉哲瑋謀議責任分工方式，約明由劉哲
    瑋夥同「建哥」等人攜帶客觀上足供兇器使用之槍枝，駕駛
    自用小客車進入建禾公司內，將該公司在場看守者架離，戊○○、庚○○與甲○○則駕駛另一輛自用小客車在外把風，
    至於乙○○則應於事前負責尋找銷贓管道，以及調派5輛拖
    曳車前往，並應隨時與戊○○保持聯絡，以便伺機指示拖曳
    車司機進入建禾公司內拖運貨物，約定待事成後，由劉哲瑋
    分得一半之酬勞，剩餘者則部分由戊○○、甲○○、庚○○
    、乙○○朋分，部分用以給付拖曳車司機費用。待談妥犯罪
    計畫後，戊○○再將前揭犯罪謀議告知庚○○，並請求庚○○提供其所有之車牌號碼9090-HE號白色自用小客車，且亦
    應偕同前往建禾公司協助把風以及押運貨物。迄94年10月22
    日晚間10時許，劉哲瑋、「建哥」、另2名姓名年籍不詳之
    男子，共乘一輛車牌號碼不詳之白色自用小客車（以下簡稱
    甲車）；戊○○、庚○○、甲○○搭乘另一部車牌號碼為90
    90-HE號、型號為馬自達之庚○○所有白色自用小客車（以
    下簡稱乙車）；乙○○則搭乘陳益卿（檢察官另為不起訴之
    處分）所駕駛、車牌號碼為098-GX號拖曳車（以下簡稱丙車
    ），帶領吳泰坤所駕駛之車牌號碼為073-GE號（以下簡稱丁
    車）、陳登來所駕駛之車牌號碼X3-576號（以下簡稱戊車）
    、李玉輝所駕駛之車牌號碼為XO-357號（以下簡稱己車）、
    鄭新傳（拖車司機部分，檢察官均另為不起訴之處分）所駕
    駛之車牌號碼為XJ-249號曳引車（以下簡稱庚車），在國道
    1號高速公路西螺交流道會合後，隨即由劉哲瑋所搭乘之甲
    車作為前導，戊○○乘坐之乙車居次，乙○○搭乘之丙車，
    以及丁、戊、己、庚車則緊跟在後。嗣於94年10月23日凌晨
    1時許，劉哲瑋引領車隊到達距離建禾公司不遠處之空地後
    ，便要求乙車至庚車暫且在空地上等待，並應以膠帶黏貼車
    牌以利行事，劉哲瑋亦自行以膠帶黏貼甲車車牌後，即與「
    建哥」、另2名身份不詳之男子，先行駕車進入建禾公司裡
    ，分持槍枝3把抵住該公司警衛丙○○之腰部，至使丙○○
    不能抗拒後，將丙○○強押上車，載往雲林縣麥寮鄉○○村
    段濁水溪堤防邊，以塑膠繩綑綁丙○○之雙手及雙腳後棄置
    於該處。劉哲瑋完成上開犯行後，隨即以電話通知戊○○已
    擺平建禾公司警衛，得命拖曳車進入建禾公司拖運貨物等節
    ，戊○○獲悉此事後，亦轉告乙○○事情已「喬好了（臺語
    ）」，要求乙○○帶領拖曳車司機進入建禾公司廠區內拖運
    臺塑公司所有、並以太空包分裝妥放置於拖板車上之PVC粉
    121噸（折合市價約3,267,000元），戊○○所搭乘之乙車則
    未進入該公司內，由庚○○將車輛開至案發地點附近之西濱
    道路旁掩護把風。嗣於同日凌晨1時20分許，拖曳車車頭與
    放置貨物之拖板車均完成連結時，因建禾公司員工陳建帆察
    覺異狀而報警處理，始當場查獲上開拖曳車5輛，並循線查
    悉上情；因認被告周翌全、戊○○、庚○○、乙○○等人涉
    犯刑法第330條第1項、第321條第1項第3款、同條項第4款之
    加重強盜罪嫌。
二、按「犯罪事實應依證據認定之，無證據不得認定犯罪事實。
    」刑事訴訟法第154條第2項定有明文。又「刑事訴訟法第16
    1條已於民國91年2月8日修正公布，其第1項規定：檢察官就
    被告犯罪事實，應負舉證責任，並指出證明之方法。因此，
    檢察官對於起訴之犯罪事實，應負提出證據及說服之實質舉
    證責任。倘其所提出之證據，不足為被告有罪之積極證明，
    或其指出證明之方法，無從說服法院以形成被告有罪之心證
    ，基於無罪推定之原則，自應為被告無罪判決之諭知。」最
    高法院著有92年臺上字第128號判例要旨可供參照。再者，
    「共犯之成立，除共同實施犯罪行為者外，其就他人之行為
    負共犯之責者，以有意思聯絡為要件，若事前並未合謀，實
    施犯罪行為之際，又係出於行為者獨立之意思，即不負共犯
    之責。」、「事實之認定，應憑證據，如未能發現相當證據
    ，或證據不足以證明，自不能以推測或擬制之方法，以為裁
    判基礎」，最高法院19年上字第694號、40年臺上字第86號
    判例意旨可參。
三、公訴意旨認被告周翌全、戊○○、庚○○、乙○○等四人涉
    犯上開罪嫌，無非係以：
  (一)被告乙○○、甲○○、戊○○、庚○○等人於警、偵訊之供
    証。
  (二)証人即同案被告劉哲瑋於警、偵訊之供証；證人丙○○於94
    年10月23日第1、2次警詢中，於94年12月21日偵查中之証詞
    。
  (三)證人己○○於94年10月23日第1、2次警詢中，於94年12月28
    偵查中；證人陳建帆於94年10月23日警詢中，於94年12月21
    日於偵查中；證人張士民於94年12月30日偵查中之供証。
  (四)證人陳益卿於94年10月23日警詢中，於94年10月23日、94年
    12月28日偵查中；證人吳泰坤於94年10月23日警詢中，於94
    年10月23日、94年12月28日偵查中；證人陳登來於94年10月
    23日警詢中，於94年10月23日偵查中之供証。
  (五)証人鄭新傳於94年10月23日警詢中，於94年10月23日偵查中
    ；證人李玉輝於94年10月23日警詢中，於94年10月23日偵查
    中之供証。
  (六)贓物認領保管單1紙、蒐證照片14張、扣案之塑膠繩1捲、扣
    案之車牌號碼9090-HE號自用小客車1輛、該車鑰匙1把等件
    為主要之論罪依據。
四、被告庚○○合法傳喚，無正當理由未到庭，惟據其先前到庭
    與被告周翌全、戊○○、乙○○等人均堅詞否認有何上開犯
    行，均辯稱「彼等以為係要至上開地點處理債務糾紛，不知
    係要強盜該公司之財物，且彼等就劉哲瑋等人將建禾公司警
    衛押走一事，毫不知情，亦未與劉哲偉等人談論如何分工強
    盜財物」等語。
五、關於証據能力部分：
  (一)按被告以外之人於審判外之陳述，雖不符前4條之規定，而
    經當事人於審判程序同意作為證據，法院審酌該言詞陳述或
    書面陳述作成時之情況，認為適當者，亦得為證據；又當事
    人、代理人或辯護人於法院調查證據時，知有第159條第1項
    不得為證據之情形，而未於言詞辯論終結前聲明異議者，視
    為有前項之同意，刑事訴訟法第159條之5定有明文。
  (二)查本判決所引用之相關被告及証人警、偵訊之供証，及書証
    、物証部分，被告及其辯護人均未爭執其証據能力，另就被
    告乙○○於原審當庭繪製現場圖部分，被告及其辯護人則同
    意作為本件之証據（見本院卷106頁至第107頁、第153頁至
    第154頁），本院審酌各該被告、証人警、偵訊筆錄及書証
    等作成之情況，均認為適當，揆之上開規定，均得作為本件
    之証據。
六、實體方面：
  (一)本案係由綽號「爵哥」之人於94年10月中旬之某日撥打電話
    予同案被告劉哲瑋，命同案被告劉哲瑋偕同「建哥」，以及
    另2名姓名年籍不詳之男子，於94年10月23日凌晨1時許，攜
    帶槍支3把前往建禾公司，將該公司負責看守廠區之人員丙○○綑綁後強行架離現場，並調派拖曳車至建禾公司，欲將
    該公司代運之臺塑公司所有之PVC粉強行運走銷贓，為建禾
    公司員工陳建帆發覺後報警，因而當場查獲等事實，業據同
    案被告劉哲偉於原審供認在卷，並經証人即建禾公司警衛丙○○於警、偵訊時証述「於94年10月23日 1時，我聽外面有
    人在說話，我就出去查看，就被強押上車，2名男子1人1邊
    將我的手抓著，1人以塑膠條綁住我2手的大姆指，1人站在
    車旁，共4人押我上車；該4名男子共有3人持手槍，1支銀色
    小小支、1支黑色比較大，1支類似警用手槍；我當時很緊張
    ，無法注意，4人均載黑色頭套；我被押上車後，沒有被毆
    打，我上車後自小客車由濁水溪橋旁轉防迅道路往東行駛，
    在濁水溪雷厝段與豐榮交界左轉進入濁水溪時，將我押下車
    ，歹徒將我丟在河床，是路過之人幫我解開手腳」等情；証
    人陳建帆於警、偵訊時亦証述「94年10月22日晚上，伊聽到
    工廠外有聲音，發現有五部曳引車，叫守衛丙○○出來看，
    之後在事發時，發現公司廠區很吵，該五部曳引車離開又回
    來工廠內，五部曳引車都連接好，準備要拉板台，伊尋找丙○○，找不到就報警」等情；並經證人即被告戊○○於原審
    審理中供證「於案發後即94年10月23日凌晨2時許，在西湖
    休息站，劉哲瑋告訴我，他們將守衛押到堤防邊」等語，並
    有贓物認領保管單1紙、現場蒐照照片14張在卷可稽，及塑
    膠繩1捲扣案可資佐證。
  (二)又被告戊○○確有向被告庚○○要求提供其所有之車牌號碼
    9090-HE號白色自用小客車，於94年10月22日晚間10時許，
    由同案被告劉哲瑋搭乘甲車，被告戊○○、庚○○、甲○○
    搭乘乙車；被告乙○○則搭乘丙車，帶領吳泰坤所駕駛之丁
    車、戊車、己車、庚車，在國道1號高速公路西螺交流道會
    合後，隨即由同案被告劉哲瑋所搭乘之甲車作為前導，被告
    戊○○乘坐之乙車居次，被告乙○○搭乘之丙車，以及丁、
    戊、己、庚車則緊跟在後。於94年10月23日凌晨1時許，同
    案被告劉哲瑋引領車隊到達距離建禾公司不遠處之空地後，
    便要求乙車至庚車暫且在空地上等待，並應以膠帶黏貼車牌
    ，同案被告劉哲瑋等人即先行駕車進入建禾公司裡，再以電
    話通知被告戊○○，得命拖曳車進入建禾公司拖運貨物，被
    告戊○○獲悉此事後，亦轉告被告乙○○事情已「喬好了（
    臺語）」，要求被告乙○○帶領拖曳車司機進入建禾公司廠
    區內，拖運上開PVC粉121噸（折合市價約3,267,000元），
    被告戊○○所搭乘之乙車則未進入該公司內，由被告庚○○
    將車輛開至案發地點附近之西濱道路旁。於同日凌晨1時20
    分許，拖曳車車頭與放置貨物之拖板車均完成連結時，為建
    禾公司員工陳建帆察覺異狀而報警處理等事實，又據被告乙○○、戊○○、庚○○、甲○○等人分別供認在卷，並經証
    人即建禾公司員工陳建帆証述明確，已如上述，足認被告乙○○、戊○○、庚○○、甲○○等人當日確有參與至建禾公
    司，及欲搬運載離上開上開PVC粉等事實，可堪認定。
  (三)被告乙○○、戊○○、庚○○、甲○○等人雖有參與上開部
    分行為，但均堅詞否認有強盜之犯意，並以上開情詞置辯，
    茲應審酌者，厥為同案被告劉哲偉究有否將上開強盜計畫，
    告知被告戊○○、甲○○，進而由被告戊○○轉告被告庚○○、乙○○上揭強盜謀議內容，被告乙○○、甲○○、戊○○、庚○○等人進而知悉本案強盜犯行之內容，而與同案被
    告劉哲瑋基於加重強盜犯意之聯絡？
  (四)查：
  １被告戊○○、甲○○有否於94年10月21日，前往臺北縣新莊
    市之某處，與同案被告劉哲瑋見面商議南下雲林收取債務，
    或強盜財物一節：
    1.被告戊○○於94年10月21日當天接獲同案被告劉哲瑋電話
      ，有與被告甲○○一同前往臺北縣新莊市某處與劉哲瑋見
      面，商討前往雲林收取債務等事實，業經證人即被告戊○○於偵查中供述「於94年10月21日，劉哲瑋打電話給我，
      說有帳務要處理，叫我到他那裡再說，我就和甲○○一起
      去找劉哲瑋，劉哲瑋說要處理債務，請我和甲○○幫忙找
      拖車，我就當著他們的面打電話給乙○○，問他是否有認
      識拖車，請他幫忙叫4、5輛拖車」等情（見編號6偵卷第1
      33頁）；於原審審理時亦證述「10月21日那一天劉哲瑋打
      電話給我們，請我們去新莊，告訴我們有債務要處理，我
      再打電話給甲○○，叫甲○○跟我一起過去；劉哲瑋問我
      們有無辦法找拖車，所以我當面打電話給乙○○，告知他
      說有這個債務要處理，問他那邊有無辦法找拖車頭，甲○○也有在場」等語（見原審卷(二)第150頁正、背面）；被
      告甲○○雖否認有與被告戊○○同至臺北縣新莊市某處，
      與同案被告劉哲瑋見面之情；但參酌被告甲○○於警詢時
      供述「我知道主嫌是戊○○朋友綽號黑仔之人」等語（見
      編號31警卷第13頁），被告甲○○於本案查獲之初，既能
      直指本案持槍強盜主嫌為綽號「黑仔」之人，則若非被告
      甲○○曾於94年10月21日，與被告戊○○同至臺北縣新莊
      市與同案被告劉哲瑋見面，聽聞同案被告劉哲瑋述說計畫
      ，衡情被告甲○○何能得知「主嫌係綽號黑仔」之人？且
      同案被告劉哲瑋於原審準備程序期日，就被訴之犯罪事實
      亦供認不諱，顯見証人戊○○上開証詞非虛，被告甲○○
      確有於上開時間，與被告戊○○同往臺北縣新莊市某處與
      同案被告劉哲瑋見面，被告甲○○所辯，已難信採。
    2.至於同案被告劉哲瑋於偵查中，雖僅供證「曾以電話告知
      被告戊○○至雲林收取債款，及請被告戊○○聯絡拖車乙
      事，並未言及有與被告戊○○、甲○○於新莊市見面」一
      節；然稽之同案被告劉哲瑋於偵查中之供述，就當日係何
      人攜帶槍械、何人進入建禾公司持槍強押守衛丙○○、其
      所乘坐的甲車是何種型式、有幾個人、戊○○搭乘之乙車
      有無進入建禾公司等情，均與被告乙○○、甲○○、戊○○、庚○○於原審審理時供證之情節不符；且同案被告劉
      哲瑋於警詢中供稱「其事發當日係搭乘黑色自小客車至事
      發現場，當時在堆置場附近之砂石場等候戊○○，由他們
      進入處理，不知何人持槍綑綁被害人丙○○，當時是戊○○與乙○○進入現場處理，伊不知道事發過程為何」等語
      （見編號6偵卷第74頁至第75頁），但於偵查中則供証「
      我們這台車在前面帶路，開到案發地點外面的橋下，等戊○○他們，戊○○那輛車進去建禾公司裡面拖那些貨物，
      約過20、30分鐘他們開車過來，跟我們說出事了趕快走，
      （何人進入建禾公司把警衛押走）當天是戊○○他們進去
      的，我們沒有進去」等語（見編號6偵卷第98頁）；嗣於
      原審延長羈押訊問時，同案被告劉哲瑋又稱「到達現場後
      ，都還沒進去，健哥說還有等待債權憑証，說都沒進去，
      後來拖車進去，沒看到何人帶拖車進去，只看到白色馬自
      達在公司外面的路口，當時我在公司對面橋下的空地，從
      頭到尾都沒有進入建禾公司」等語（見編號26偵聲卷第8
      頁），同案被告劉哲瑋就當日何人進入建禾公司，押走該
      公司守衛丙○○一節，先後供証已有不符；且核與証人陳
      益卿於偵查中証述當日有二輛白色小客車，而非「一輛白
      色車，一輛黑色小客車」一節不符（見編號5偵卷第25 頁
      ），足認同案被告劉哲瑋於警、偵訊之供証，顯有避重就
      輕，有所隱瞞，自難以同案被告劉哲瑋於警、偵訊未言及
      有與被告戊○○、甲○○在上開地點會面，即據為被告甲○○此部分有利之認定。
    3.被告戊○○、甲○○於94年10月21日，雖有前往臺北縣新
      莊市某處與同案被告劉哲瑋見面，然就該次會面談話之內
      容，均僅涉及同往雲林收取債務，並請被告戊○○協助聯
      絡拖車以利搬運、銷售貨物及收得帳款後分帳事宜，過程
      中未曾論及押人、強盜、不法取物等事，又據証人即被告
      戊○○於偵查及原審審理中供証明確（見編號6偵卷第133
      頁至第135頁；原審卷(二)第150頁、第165頁正、反面、166
      頁反面、第167頁、第169頁）；証人即被告乙○○於偵查
      中亦供述「是戊○○於94年10月21日聯絡我，向我說有 1
      批貨櫃塑膠原料，須要 5部曳引車，戊○○是我哥哥的朋
      友，知道我現在當拆除工人，我找 1位叫『榮華』的人幫
      我聯絡曳引車司機」等語（見編號5偵卷第27頁）；復於
      原審審理中以証人身分具結証述「21日那天戊○○有打電
      話給我表示要找拖車，差不多傍晚的時候，他有聯絡我說
      有一批貨櫃裝的塑膠原料要載，我說如果一切合法、有債
      權憑證，要幾部車都可以，因為我在高雄新瑞都那邊做廢
      五金拆除工作，戊○○說要我幫他找，我就說好；但那時
      候車還沒有聯絡，所以這件事情就沒有結果，直到案發前
      ，我有跟他說拖車的拖運費100,000元」等情（見原審卷
      (二)第117頁、第125頁反面），經核証人即被告戊○○、乙○○上開供証，就當日確係由被告戊○○以電話聯絡被告
      乙○○，委請被告乙○○代找5輛曳引車，前往建禾公司
      載運系爭PVC粉等情，二人之証詞均屬一致；惟就載運系
      爭PVC粉之原因究否係為強盜一節，被告戊○○、甲○○
      乙○○自警、偵訊、原審迄至本院審理中，均一再否認知
      悉同案被告劉哲瑋原係為強盜系爭PVC粉，且與同案被告
      劉哲瑋等人有強盜之犯意聯絡，自難以被告戊○○、甲○○事前曾與同案被告劉哲瑋商議，並由被告戊○○聯絡被
      告乙○○雇車載運系爭PVC粉，即認被告戊○○、甲○○
      、乙○○與同案被告劉哲瑋有何強盜之犯意聯絡，並為事
      前謀議行為之分擔。
    4.至於同案被告劉哲瑋於警詢、原審羈押訊問時雖供稱：綽
      號『家居』之被告戊○○知悉強盜該PVC粉之事，伊有將
      該PVC粉利潤之訊息告訴戊○○，由戊○○負責計畫及聯
      絡曳引車頭及司機等事宜後，再通知伊與綽號『爵哥』之
      男子下手等情（見編號6偵卷74頁、編號19聲羈卷第9頁）
      ，並於原審準備程序期日就被訴之犯罪事實為認罪之陳述
      （見原審卷42頁反面）；但稽之同案被告劉哲瑋另於偵查
      及原審延長羈押訊問時之供述，就彼等前往建禾公司載運
      系爭PVC粉之原因，於偵查中又分別供稱「爵哥沒有說為
      何可以搬這些貨物，只叫我設法找拖車來搬，我就打電話
      找戊○○，把這個信息告訴他」等語（見編號6偵卷第96
      頁、第98頁）、「爵哥在案發前一星期叫他的手下建哥和
      我一起下來雲林，爵哥說建禾公司有欠他錢，說要用塑膠
      粒來抵償，我隔天打電話跟他（即戊○○）講，我跟他說
      有一個朋友他有人欠錢，要用塑膠射出粒子來抵償」等語
      （見同偵卷第140頁），復於原審延長羈押訊問時供稱「
      健哥說還有等待債權憑証」等語（見編號26偵聲卷第8頁
      ），就被告戊○○等人是否知悉係要強盜建禾公司PVC粉
      之重要之點，同案被告劉哲瑋歷次之供述已有不符之明顯
      瑕疵存在；且查，觀之同案被告劉哲瑋於偵查中之供述，
      就本件事發當日究係何人攜帶槍械、何人進入建禾公司持
      槍強押守衛丙○○、其所乘坐的甲車是何種型式、有幾個
      人、戊○○搭乘之乙車有無進入建禾公司等情，均與被告
      乙○○、甲○○、戊○○、庚○○於原審審理時供證之情
      節不符；且同案被告劉哲瑋於警詢、偵查中、原審延長羈
      押訊問時之供述，亦有上開2.所示先後不符之瑕疵，足認
      同案被告劉哲瑋之供証，顯有避重就輕，且有所隱瞞，均
      如上開2.所述，自難以同案被告劉哲瑋於警詢、原審羈押
      訊問及原審準備程序期日，所為不利被告戊○○等人之供
      述，即據為被告戊○○等人不利之認定。
    5.又被告戊○○於原審審理時，雖供證「當初劉哲瑋說債務
      處理好之後，分帳是分5份，3份是債權人，1份是劉哲瑋
      ，1份是我，我們這邊佔5份之1」等語，核與証人即被告
      乙○○於原審審理時，就此部分證述分帳之情形一致。足
      見同案被告劉哲瑋與被告戊○○於上開時、地會面時，確
      有言及取得貨物後如何分款之事；然依被告戊○○、乙○○此部分之供証，亦僅涉及「收取債權」後之分帳，依經
      驗法則及論理法則，尚無從據以推論此部分之分帳係屬「
      強盜財物」後之分帳。檢察官雖另以証人即被告戊○○具
      結證稱「乙○○負責調派5輛拖曳車，並約明事成後除給
      付500,000元之拖車費用，另外再把『銷贓』後之獲利分1
      份給乙○○」等語，而認被告乙○○係於強盜得財後負責
      事後銷贓之事。但細觀証人即被告戊○○於偵查中之証詞
      ，亦僅有「我有跟乙○○講說拖車費用給他500,000元，
      另外再給他一分」等語（見編號6偵卷第133頁），並無供
      証係『銷贓』後之獲利分配；且証人即被告戊○○、乙○○亦一再供証「當日要前往處理債務糾紛，並非要強盜財
      物」等情；再參酌同案被告劉哲瑋與被告戊○○商議代為
      找尋曳引車，安排人手前往載運系爭PVC粉等情，再由被
      告戊○○聯絡被告乙○○代為雇用曳引車，及聯絡被告庚○○提供上開自用小客車，並於上開時間同往建禾公司載
      運系爭PVC粉，然被告戊○○、乙○○、甲○○、庚○○
      等人，與同案被告劉哲瑋並無深厚交情，自無義務代為處
      理此事之必要，因而被告戊○○、乙○○、甲○○、庚○○等人或因同意代為處理債務糾紛，而由同案被告劉哲瑋
      支付報酬，亦難認有何悖於常理之處，非必即係因強盜財
      物所得之分贓行為，亦難以同案被告劉哲瑋與被告戊○○
      等人有「分帳」之商議，即認被告戊○○、甲○○等人係
      本於強盜之犯意，而參與其事。從而公訴意旨認被告戊○○、甲○○於上開時間，同至臺北縣新莊市之某處，與同
      案被告劉哲瑋見面時，即有謀議如何強盜建禾公司系爭PV
      C粉之犯意聯絡，並為行為之分擔，尚屬不能証明。
  ２被告戊○○向被告庚○○借取乙車時，並未與庚○○有何強
    盜犯行之謀議：
    1.查被告戊○○、庚○○均一再否認「彼等係基於強盜之犯
      意」而載運系爭PVC粉；且關於被告庚○○提供上開白色
      自用小客車一節，証人即被告戊○○於偵查及原審亦一致
      証稱「係因要處理該債務，而打電話向庚○○借車，因庚○○不放心，而同至上開事發地點」等情（見原審卷(二)第
      164頁、編號6偵卷第133頁至第134頁）；核與被告庚○○
      於偵、審中供証「係因不放心將車借與戊○○，而同往事
      發地點」之情節相符（見編號6偵卷第148頁、原審卷(二)第
      110反面）；而遍查全卷，均無証據足資証明被告戊○○
      向被告庚○○借用上開白色自用小客車，或被告庚○○提
      供該車輛，並與被告戊○○同往事發地點，有何強盜犯意
      之聯絡，或事前有何謀議強盜行為之分擔，被告庚○○並
      基於強盜之犯意，而提供該輛白色自用小客車。
    2.檢察官雖質疑被告庚○○何以獨就本次借車，並偕同被告
      戊○○南下雲林縣，並據以推論被告庚○○所辯不可採。
      然查，被告庚○○固於偵查中供稱「以前戊○○曾向我借
      車子，有借好幾次，他自己開的次數約3、4次」等情，但
      亦供稱「戊○○借車子時，我都有坐在他旁邊的次數為10
      幾次」等語；並於原審中供証「之前也有借過，約借3、4
      次，我都有借他，我都有在旁邊，我每次借車我都有在旁
      邊，除非是很短的距離約10分鐘、20分鐘的車程，我才會
      讓他自己開，否則我都會跟」等情，顯見被告庚○○並非
      被告戊○○本次向其借車時始同往目的地，檢察官此部分
      所指，尚無証據足資佐証。
    ３被告戊○○、甲○○、庚○○於94年10月22日晚間，駕駛
      乙車至內壢某處，與同案被告劉哲瑋等人所駕駛的甲車會
      合後，同至國道1號西螺交流道，與被告乙○○帶領之丙
      至庚車會合期間之事實，又據被告戊○○、乙○○、甲○○、庚○○於原審供証明確，並經証人即曳引車司機陳益
      卿、吳泰坤、陳登來、鄭新傳、李玉傳等人於警、偵訊中
      証述在卷；又於西螺交流道會合之原因，係為等待被告乙○○所帶領之拖曳車車隊，再由同案被告劉哲瑋所搭乘之
      甲車帶領前往建禾公司等情，亦經證人即被告戊○○、甲○○、庚○○、乙○○、及曳引車司機陳益卿於原審審理
      中証述在卷；而被告戊○○、甲○○、庚○○、乙○○相
      繼至西螺交流道會合之期間，遍查全卷，均無証據足資証
      明被告戊○○、甲○○、庚○○、乙○○等人，已知悉此
      次至建禾公司，係為強盜該公司之財物，並因而與同案被
      告劉哲瑋有犯意之聯絡；亦無証據足証同案被告劉哲瑋於
      此段期間，有將強盜建禾公司財物之計畫告知在場之人，
      諸如告知被告戊○○、甲○○、庚○○、乙○○等人知悉
      ；且被告戊○○、甲○○、乙○○、庚○○等人亦均否認
      知悉本次前往建禾公司，係為強盜該公司之財物；再參以
      證人即丙車司機陳益卿於原審審理時證述「在路竹接到乙○○之後，就開始跑高速公路，他上車後就和『家居』（
      即戊○○）聯絡，約在西螺交流道等，我有聽到他們在電
      話中有說到1個『家居』的；我們在西螺交流道沒有停多
      久，因為我跟乙○○說要趕快，我們是跑車的人，停留的
      時間沒有超過10分鐘」等語（見原審卷(二)第142頁至第144
      頁），及証人陳益卿於偵查中証稱「乙○○整條路上都有
      與家居的人電話連絡，在車上我問乙○○，他說是債權的
      問題，而且有債權憑證」等語（見編號5偵卷第26頁），
      顯見在西螺交流道會合，亦僅為等待被告乙○○所帶領的
      拖曳車車隊，停留時間相當短暫，被告乙○○、甲○○、
      庚○○等人也未與同案被告劉哲瑋交談，尚無証據足証被
      告乙○○、甲○○、庚○○等人知悉本次係為強盜建禾公
      司財物，並為行為之分擔。
    ４甲至庚車離開西螺交流道後，於西濱快速道路某處旁停車
      時，同案被告劉哲瑋雖要求乙至庚車將其車牌黏貼膠帶，
      但為被告乙○○、庚○○、戊○○等人所拒，亦據被告
      乙○○、庚○○、戊○○供述在卷，並分別以証人身分於
      原審具結証述明確；檢察官雖認「同案被告劉哲瑋先將車
      輛停放在西濱道路上，未逕行駛入債務人公司，要求在場
      之人將車牌黏貼膠帶時，被告戊○○理當倍感疑惑，並詢
      明事情之原委後，就此違法行為應加以拒絕為是，焉有不
      予質疑，並進而轉知被告乙○○照辦，顯見被告戊○○等
      人有配合同案被告劉哲瑋從事強盜犯行之分工」等情。但
      查：
      1.在上開西濱公路之時，僅同案被告劉哲瑋所搭乘之甲車
        以膠布貼上車牌，其他車輛並未為之等情，又據被告戊○○、庚○○、乙○○等人供証在卷；而證人即被告戊○○於原審審理時亦證稱「劉哲瑋要我轉達乙○○所帶
        的司機要貼車牌，我告訴乙○○這件事情時，乙○○說
        是合法債權，為何要貼車牌，我們就沒有貼，劉哲瑋知
        道我們沒有這個意思要貼」等情（見原審卷(二)第166頁
        ）。證人即被告庚○○於偵查及原審審理中亦為相同之
        証詞。則若果真被告乙○○、庚○○等人係為強盜建禾
        公司財物，衡情被告庚○○、乙○○等人知悉同案被告
        劉哲瑋要求貼車牌時，何以予以拒絕？足証被告戊○○
        、庚○○、乙○○等人並未與同案被告劉哲瑋有犯意之
        聯絡，亦無於事前與同案被告劉哲瑋謀議，以貼掩車牌
        方式遂行強盜犯行，同案被告劉哲瑋始因而於前往建禾
        公司之前，停車要求被告戊○○等人貼掩車牌。
      2.檢察官雖又認「衡諸社會生活經驗，在看見收取債權之
        同伴，將車牌黏貼，豈有不知此為掩蓋隨後即將實施不
        法行為之舉動，竟再隨同劉哲瑋前往建禾公司，顯見被
        告4人對於同案被告劉哲瑋不法押人乙事，並非完全不
        知情」等情。惟是否黏貼車牌，與強盜押人之犯行，並
        無必然之關聯性，亦有可能係為躲避日後債務人藉此追
        索報復，檢察官此部分僅係推論，尚無証據足資佐証。
    ５被告戊○○等人離開前揭西濱快速道路後，甲車又於建禾
      公司旁空地停留，乙至庚車因此停車，同案被告劉哲瑋待
      甲車停妥後，下車向被告戊○○告知建禾公司位置，並佯
      稱將前往取得債權憑證乙情，又據被告戊○○於原審審理
      中供証在卷；並經被告庚○○於原審供証「我問在等什麼
      ，戊○○說在等債權，然後過了約快半小時，小黑他們的
      車子就先開走，然後他們就說要去拿債權」等情；被告周
      甲○○於原審審理時供證「戊○○說他們要先去看老闆在
      不在，要先拿債權證明過去」等語（見原審卷(二)第83頁、
      第96頁正、反面）；而同案被告劉哲瑋雖向被告戊○○表
      示要前往拿取債權，但實則搭乘甲車先行駛向建禾公司警
      衛室，將建禾公司守衛丙○○強行綁離現場，再通知被告
      戊○○，命曳引車司機進入建禾公司搬運系爭PVC粉等情
      ，又據同案被告劉哲瑋於原審準備程序期日，就被訴押走
      該公司守衛丙○○一節，為認罪之陳述；証人即被害人丙○○於警、偵訊時亦証述「當日確遭人綁離現場」等情；
      再參酌証人即當時在場之建禾公司員工陳建帆於偵查中証
      稱「那天晚上，我看到5臺曳引車從我們公司大門經過，
      我覺得很奇怪，因為那個時間應該不會有這麼多臺曳引車
      經過，所以我就叫守衛丙○○出來看一下，之後，約凌晨
      1時許公司廠區很吵，我就走出來看，看到5臺曳引車都準
      備要拉板台了，我就往守衛室跑，但守衛已經不在守衛室
      了」等語（見編號5偵卷第86頁），及証人即曳引車司機
      陳益卿於偵查中証稱「到一個空地上，原本在最前面的那
      臺白色小客車就開走了，戊○○所乘坐的那臺車就留在空
      地上，戊○○和一位年青人下來和我及乙○○討論，戊○○說前面那臺白色小客車要回去拿債權憑證，馬上就會來
      了，之後不久家居、乙○○就告訴我們可以進去」等語（
      見編號5偵卷第101頁）；另証人即在場之曳引車司機吳泰
      坤於偵查中亦証稱「經過建禾公司之後到一片空地上，乙○○叫我們等，乙○○後來就來通知我們說都談好，可以
      進去建禾公司」等語（見同偵卷第101頁），足認被告戊○○、甲○○、乙○○、庚○○當日至建禾公司時，係先
      在該公司旁之空地停留，由同案被告劉哲瑋搭乘之甲車先
      行進入建禾公司，並將証人即該公司守衛丙○○綁離事發
      現場後，再通知被告戊○○，命曳引車司機進入該公司搬
      運系爭PVC粉，可堪認定。
    ６被告戊○○、乙○○、甲○○、庚○○等人雖有在建禾公
      司旁空地等待，但均係誤以為同案被告劉哲瑋係為債權憑
      証一事先行離開或進入建禾公司，就同案被告劉哲瑋所搭
      乘之甲車先行進入建禾公司，將守衛丙○○綁離事發現場
      一節，彼等均不知悉，又據被告戊○○、乙○○、甲○○
      、庚○○等人供述在卷；且參酌建禾公司旁之空地，距離
      建禾公司尚有一段距離，中間有雜草、矮樹隔離等情，又
      據被告乙○○以証人身份於原審証述明確，並當庭繪製現
      場圖1紙可佐，核與証人吳泰坤於偵查中証述「從空地可
      以看到建禾公司，但因為有樹不太清楚」等語（見編號5
      偵卷第101頁），及証人陳益卿於原審証述「我們停車的
      地方離建禾公司的守衛室有150公尺，中間有一些矮樹，
      我從空地上看不太清楚守衛室，是稍微可以看得到，不過
      那邊矮樹像草一樣很多，有擋住，我沒有看到守衛室發生
      什麼事，也沒有聽到守衛室有什麼聲音」等語（見原審卷
      (二)第146頁正、反面），及証人陳益卿當庭繪製之現場圖
      相符；則被告戊○○、乙○○、甲○○、庚○○等人就同
      案被告劉哲瑋所搭乘之甲車先行進入建禾公司，究係為債
      權債務問題與該公司之人協調，抑或係為押走守衛丙○○
      ，以遂行強盜犯行，因該空地既與建禾公司守衛室有一段
      距離，且因樹木阻隔，而未能清楚知悉，亦無悖於常理之
      處；況本院遍查全卷証據資料，除同案被告劉哲瑋先後有
      瑕疵之供述外（詳前述及後述），亦無証據足資証明被告
      戊○○、乙○○、甲○○、庚○○等人，就同案被告劉哲
      瑋進入該公司押走守衛丙○○，欲遂行強盜犯行，有事前
      謀議，或犯意之聯絡，從而被告戊○○、乙○○、甲○○
      、庚○○等人辯稱「不知同案被告劉哲瑋進入建禾公司，
      有將守衛丙○○押走」等情，即非無據。
    ７檢察官雖以「被告4人坦承在建禾公司空地旁等待劉哲瑋
      通知後，始由戊○○告知乙○○前往建禾公司內拖運貨物
      ，且乙○○進入建禾公司時亦未見到警衛等情，依一般人
      之生活經驗，豈會對於劉哲瑋已然採取不法舉動完全不知
      情」等情。然查，遍查全卷，均無証據足証被告戊○○等
      4人知悉同案被告劉哲瑋所搭乘之甲車，進入建禾公司時
      ，有將証人丙○○押走之情，且亦無証據足証同案被告劉
      哲瑋有將前往建禾公司押人之事告知被告戊○○等4人；
      至於被告乙○○等人進入建禾公司時，縱令未見到守衛，
      其原因亦有多種，或守衛暫時離開，非必即係遭他人押走
      ，自難以被告乙○○等人進入該公司時，未見守衛一事，
      即據以推論被告乙○○等人確有與同案被告劉哲瑋基於犯
      意之聯絡，而由同案被告劉哲瑋先行將守衛押走，以遂行
      強盜之行為。況查，証人即守衛丙○○於警詢、偵查中均
      稱「押走伊之歹徒均戴黑色頭套」等語（見編號30警卷第
      26頁、編號5偵卷第85頁），証人丙○○於偵查中更証稱
      「無法指認歹徒」等情（見同上頁），亦難以被告4人曾
      在空地等候，且進入建禾公司時未見守衛，即認被告4人
      確有本件犯行，或就同案被告劉哲瑋押走証人丙○○一節
      ，有何犯意之聯絡。另被告庚○○於偵查中雖又供稱「我
      們在空地上約待了10幾分鐘，我有聽戊○○與小黑講話的
      意思好像是要討債不太合法，否則也不會在深夜去拖貨物
      ；因為我們這輛車的人沒什麼作用，從頭到尾就只有聽到
      戊○○及小黑通電話，而且我覺得戊○○說要處理債權本
      來就不是很合法」等情。惟被告庚○○於原審審理時就此
      部分稱「因為深夜去討債，一直在那邊等，加上那時候說
      要貼車牌，正常人就會覺得怪怪的，然後心裡就覺得怪怪
      的，所以那時候就會聯想到暴力討債什麼，才會想說不合
      法什麼的；我說我們這輛車的人『沒有什麼作用』，就我
      、戊○○及甲○○他們也都沒有幹嘛，所以沒有什麼作用
      ，如果是正常下來討債，應該說小黑應該會交代說戊○○
      要幹嘛、要幹嘛，可是我沒有聽到戊○○說他要幹嘛，甲○○要幹嘛，是這個意思」等語。則稽之被告庚○○上開
      供述，亦難以此即據以推論並據為被告戊○○等4人不利
      之認定。另被告乙○○於警詢中雖供述「是綽號『家居』
      （即被告戊○○）他們先行下車將守衛丙○○強行押走」
      等語（見編號30警卷第3頁），但被告乙○○隨即於偵查
      中供証「有看到『家居』下車，在場地後方旁邊的小路看
      到的，看到『家居』下車走進屋子裡，過了一下『家居』
      就打電話給我說已搞定了．．．」等語（見編號5偵卷第
      27頁），於原審羈押訊問時，被告乙○○經訊及此節，被
      告乙○○供稱「是警員問我是不是這樣，我說我看不清楚
      ，我如果知道他有押人走，我就不敢這樣」等語（見編號
      17聲羈押卷第8頁），則被告乙○○就不利被告戊○○之
      供述，亦有先後不符之處，亦難以被告乙○○於警詢中所
      為不利被告戊○○之供述，即據以推論被告戊○○確有參
      與押走証人丙○○，或為本件加重強盜犯行。
    ８丙至庚車進入建禾公司廠區，至為警查獲之過程：
      1.同案被告劉哲瑋電知被告戊○○可進入建禾公司廠區搬
        運貨物後，被告戊○○將此事轉告乙○○，被告乙○○
        即帶領丙至庚車進入建禾公司廠區等事實，又據被告戊○○、乙○○、庚○○供認在卷；而証人陳益卿於原審
        審理中亦証述「乙○○坐我的車，說全部進去，現場帶
        領我們的那一部自小客車沒有進去，只有帶我們到門口
        而已，我們自己進去」等語。而被告戊○○所搭乘之乙
        車，則未隨之進入建禾公司廠內，又據被告戊○○供認
        在卷。
      2.檢察官雖認「乙車當時未一同進入建禾公司廠區，係為
        把風」等情。但被告戊○○則於原審供述「當時車子開
        過去時，因為庚○○走錯了，等到繞回來之後，他們拖
        車都已經進去，因為那個是叉路」等語（見原審卷(二)第
        152頁）。證人即被告庚○○於原審審理時亦証述「當
        時伊決定將車開往大馬路那裡」等語（見原審卷(二)第10
        4頁反面至第105頁），則依被告戊○○、庚○○上開証
        詞，彼等未一同進入建禾公司廠區，並非基於把風之意
        ，而本件亦無証據足証被告戊○○、庚○○2人有公訴
        人所指之把風行為，自難以乙車未進入建禾公司廠區，
        即認係屬把風行為。再參諸被告戊○○於原審供証「我
        們在大馬路路口等待時，乙○○打電話給我說警察來了
        」等情；證人乙○○於原審審理證稱「我打電話跟戊○○說警察來了，債權都沒有來是要如何處理」等語，可
        見當時警察來了之事，竟是由在廠區內之被告乙○○最
        先得知，若果真被告戊○○所搭乘之乙車上之人，係擔
        任把風之行為，衡情又豈有不將警察到場之事告知在廠
        區內的被告乙○○，反之，是由被告乙○○最先得知而
        通知被告戊○○，從而檢察官認「乙車之人即被告甲○○、戊○○、庚○○等停留該處係為把風」等情，亦難
        信採。
      3.被告乙○○進入建禾廠區後，發現建禾公司廠內之貨品
        ，並非如被告戊○○所稱塑膠原料，且不是以貨櫃裝載
        ，僅為太空包裝、價值較低之塑膠粉，即電詢被告戊○○，被告戊○○表示是該批物品無誤後，被告乙○○指
        揮拖曳車司機進行聯結現場板車等事實，亦經證人陳益
        卿於原審審理時證稱「我們原本要載的是以貨櫃裝的塑
        膠原料，到了現場看怎會變成這個，乙○○就聯絡戊○○，戊○○就說是這個沒錯，之後乙○○跟我們講說載
        這些貨沒錯」等語（見原審卷(二)第148頁）。證人吳泰
        坤於偵查中亦証稱「到案發現場就看到板臺車有裝貨物
        ，我們司機就一起問乙○○為何案發現場沒有貨櫃，乙○○也覺得很奇怪，就以手機對外聯絡之後，才確定是
        這些貨，他叫我們把這些貨物運走」等語（見編號5偵
        卷第24頁至第25頁）。再稽之被告乙○○於原審審理時
        供證「戊○○跟我講說那幾部拖板車上面的都是，我跟
        戊○○說這跟你講的不一樣要怎麼賣，之前講的價格比
        較高」等語；証人即被告戊○○於原審審理時證述「乙○○打電話向我求證，我有向劉哲瑋確認就是該批貨物
        無誤後，我再打電話給乙○○」等語，則若果真被告戊○○等4人確係欲強盜建禾公司財物，衡情對於強盜之
        財物究係何種物品，以何方式包裝等情，又豈能不知，
        乃竟遲至進入建禾公司廠區內，仍不知要強盜何物，及
        該物品係以何種型式堆放於建禾公司廠區，而須由被告
        乙○○聯絡被告戊○○，再由被告戊○○詢問同案被告
        劉哲瑋，始能確定所欲搬運之貨品？益見同案被告劉哲
        瑋並未將本案整個強盜過程據實相告，則被告戊○○等
        4人所辯「彼等誤以為係處理債務糾紛，而非強盜財物
        」等語，要非無據。
      4.被告乙○○指揮拖曳車聯結建禾公司廠區內之板車後，
        建禾公司廠內員工陳建帆隨即走出制止，詢問為何欲拖
        走本案塑膠粉，並報警前往處理，而被告乙○○及拖曳
        車司機仍停留於建禾公司廠內，直至員警到場處理等事
        實，迭經證人陳建帆、陳益卿、乙○○於原審審理時證
        述明確，並經証人即拖曳車司機吳泰坤、陳登來、鄭新
        傳、李玉輝於偵查中証述在卷。且証人陳建帆於原審証
        稱「我出來第一動作就是打電話跟老闆己○○聯絡，我
        後來有問拖車司機為何拖貨，他們也沒有講，然後我就
        報警；這些拖車的人，並沒有對我有任何不友善的動作
        ，也沒有看到司機急著要離開，我亦無看到白色小轎車
        在裡面或外面等待」等語（見原審卷(二)第175頁反面、
        第177頁）。證人陳益卿則證稱「我有跟乙○○講說請
        趕快拿債權證明過來給警察，然後乙○○要聯絡戊○○
        就聯絡不上」等語（見原審卷(二)第145頁）。被告乙○○經証人陳建帆「報警」制止其搬運貨物後，依然停留
        於現場，既未逃離、亦未對陳建帆施暴，若果真被告乙○○知悉本次南下雲林之目的，係為押走守衛強盜財物
        ，則被告乙○○知悉警方即將到場處理之時，面對1名
        建禾公司員工，逃離現場應非難事，衡情又豈未逃離事
        發現場，反而停留於現場，不斷以手機聯絡被告戊○○
        詢問本件事情之原委（詳後述），足以彰顯被告乙○○
        主觀上仍認為本次係為收取債權而來，並不知同案被告
        劉哲瑋持槍押人強盜，亦無犯意之聯絡。況被告乙○○
        於原審審理時供稱「當時因為建禾公司員工出來跟我說
        守衛不見了，所以我就打電話問戊○○詢問是否有押人
        ，不然人怎會不見，警察來的時候，我就一直打手機、
        一直發簡訊，打到我進派出所都還在打，打到手機都沒
        有電」等語，復經原審於準備程序時當庭勘驗扣案之乙○○手機內簡訊，確留存多通傳送與被告戊○○「你們
        是不是把裡面看門的人帶走，趕快把人放走」之簡訊紀
        錄（見原審卷(一)第260頁反面至第261頁），益足認被告
        乙○○就同案被告劉哲瑋押走警衛乙事，事前並未知悉
        ，遲至証人陳建帆告知守衛不見之時，始一再向戊○○
        查詢發生何事。
      5.至於證人張士民雖於偵查中証稱「我是建禾公司附近之
        皇昌汽車修理廠負責人，建禾公司老板己○○當天凌晨
        1 時左右打電話給我，他說今天沒有出貨，為何有人要
        去提貨，請我過去建禾公司看一下，我騎機車過去，看
        到公司裡面有5部曳引車都已經連結好，我看到門口有1
        輛白色的車在門口停一下，然後就開走了，那時太晚了
        ，我看不清楚車子型號以及裡面有幾個人，看到的時候
        ，車好像是沒有掛車牌，但是拖車司機說有掛車牌，而
        且曳引車司機還告訴我說，帶頭的人就是這輛白色車裡
        的人」等語（見編號5偵卷第109頁至第110頁）。然証
        人即當時在場處理之建禾公司員工陳建帆於原審審理時
        則證稱「沒有看到白色小轎車在外面等待」等情，已與
        証人張士民証述「看見一輛車未懸掛車牌」等情不符；
        且証人張士民既稱「看不清楚車子型號」，既難確認該
        未懸掛車牌之車輛究係屬本案之甲車或乙車；況查，被
        告乙○○及証人陳益卿於原審審理時皆供證「本案甲、
        乙自小客車皆未隨同拖車進入建禾公司廠區」，則証人
        張士民所見之車輛是否即是本件之甲車或乙車，亦非無
        疑，自難據為被告戊○○等4人不利之認定。
      6.檢察官另以「本案PVC粉包裝袋上均標示臺灣塑膠業工
        業股份有限公司之標誌，且皆為臺塑公司所有，被告4
        人既明知該批貨物係臺塑公司所有，竟仍強行拖取，顯
        見被告4人皆有為自己不法所有之意圖甚明」等情。惟
        本案PVC粉外包裝袋上雖標示有臺塑公司字樣，且為臺
        塑公司委託建禾公司運送等情，固據証人即建禾公司負
        責人己○○於原審證述屬實，然PVC粉外包裝袋上縱令
        標示有臺塑公司字樣，但非必屬臺塑公司所有，亦有可
        能僅係表示此PVC粉為臺塑公司生產，而已移轉所有，
        檢察官以被告4人搬運上開外觀有臺塑公司字樣之PVC粉
        ，即據以推論被告4人有不法所有之意圖，亦有誤會。
      7.檢察官另又認「被告戊○○等4人，利用週末之深夜前
        往建禾公司，顯非正常出貨時間，足徵被告等4人獲悉
        本案貨物即將輸出，即迅速謀議縝密之犯罪細節及尋找
        購買者，進而約定彼此犯罪分工方式及事成後分贓比例
        」等情，並以被告戊○○於偵查中供証「劉哲瑋說要處
        理債務，而且行動要快，因為債務人的貨物隨時會出貨
        ，如果太慢就會來不及」等語為佐。然查，處理債務之
        人，為避免債務人脫產，首重發覺債務人財產所在，並
        為迅速有效之保全處置，避開不必要的阻撓，此為保全
        債權常見之事，被告戊○○雖於偵查中為上開供述，但
        亦僅係出於催討債務之常態而來，尚難據以推論「於夜
        間迅速搬運財物」，即有強盜之犯意與行為。
    ９檢察官於論告時另認「被告4人自始至終皆未見合法債權
      證明，且已懷疑此行前往雲林討債並不合法，足認被告4
      人具有不法之意圖」等情。查被告乙○○、甲○○、戊○○、庚○○等人雖均供認未見到本案之債權證明；惟被告
      戊○○等4人亦一再辯稱「彼等係誤以本件有債權糾紛，
      而至事發現場處理債權」等語，且被告戊○○等4人雖未
      見本件之債權證明，但尚難以此即據以推論被告戊○○等
      4人事前即明確知悉本案自始至終根本沒有債權；再者，
      本件依檢察官提出之証據資料，亦僅同案被告劉哲瑋於警
      詢、原審羈押訊問時供述「被告戊○○等人參與本件強盜
      犯行」等情，並於原審準備程序期日為認罪之陳述，但同
      案被告劉哲瑋上開供述，亦核與其於偵查中之供述，原審
      延長羈押訊問之供述不符，尚難據為被告戊○○等4人不
      利之認定，亦如上述，本院依檢察官提出之証據，尚不足
      以証明被告戊○○等4人係基於強盜犯意之聯絡，而為強
      盜行為之分擔，亦難以被告4人自始至終皆未見合法債權
      證明，即據以為被告戊○○等4人不利之認定。
    １０綜上，同案被告劉哲瑋就不利被告戊○○等4人所為之供
      証，有上開明顯之瑕疵存在，且檢察官所提出之其餘証據
      資料，均無從証明被告戊○○等4人，與同案被告劉哲瑋
      等人事前有何強盜之謀議，或彼等係基於強盜犯意之聯絡
      ，而為強盜行為之分擔，亦難以被告戊○○等4人自始至
      終皆未見合法債權證明，即據以為不利被告戊○○等4人
      之認定，均如上述；本院依檢察官所提出之證據，均不足
      為被告戊○○等4人此部分有罪之積極証明；亦無從說服
      本院以形成被告戊○○等4人此部分有罪之心證；此外，
      復查無其他積極証據以資証明被告戊○○等4人有公訴意
      旨所指之此部分犯行，基於無罪推定之原則，自應認不能
      証明被告戊○○等4人此部分犯罪。
七、原審以不能証明被告戊○○等4人此部分犯罪，而諭知無罪
    之判決，核無不合，檢察官上訴意旨，仍執前詞指摘原判決
    關於此部分不當，並無理由，應予駁回。
八、被告庚○○經合法傳喚，無正當之理由未於審判期日到庭，
    爰不待其陳述，逕行判決。
據上論結，應依刑事訴訟法第368條、第371條，判決如主文。
本案經檢察官張太龍到庭執行職務。
中    華    民    國    97    年    4     月    23    日
                  刑事第四庭    審判長法  官  吳志誠
                                      法  官  羅心芳
                                      法  官  陳珍如
以上正本證明與原本無異。
如不服本判決，應於收受本判決後十日內向本院提出上訴書狀。
其未敘述上訴理由者並得於提起上訴後十日內向本院補提理由書
狀（均須按他造當事人之人數附繕本）「切勿逕送上級法院」。
                                      書記官  岑  玢
中    華    民    國    97    年    4     月    23    日
附錄本案論罪科刑法條全文：
槍砲彈藥刀械管制條例第8 條：
未經許可，製造、販賣或運輸鋼筆槍、瓦斯槍、麻醉槍、獵槍、
空氣槍或第四條第一項第一款所定其他可發射金屬或子彈具有殺
傷力之各式槍砲者，處無期徒刑或五年以上有期徒刑，併科新臺
幣一千萬元以下罰金。
未經許可，轉讓、出租或出借前項所列槍枝者，處五年以上有期
徒刑，併科新臺幣一千萬元以下罰金。
意圖供自己或他人犯罪之用，而犯前二項之罪者，處無期徒刑或
七年以上有期徒刑，併科新臺幣一千萬元以下罰金。
未經許可，持有、寄藏或意圖販賣而陳列第1 項所列槍枝者，處
三年以上十年以下有期徒刑，併科新臺幣七百萬元以下罰金。
第一項至第三項之未遂犯罰之。
槍砲彈藥刀械管制條例第12條：
未經許可，製造、販賣或運輸子彈者，處一年以上七年以下有期
徒刑，併科新臺幣五百萬元以下罰金。
未經許可，轉讓、出租或出借子彈者，處六月以上五年以下有期
徒刑，併科新臺幣三百萬元以下罰金。
意圖供自己或他人犯罪之用，而犯前二項之罪者，處三年以上十
年以下有期徒刑，併科新臺幣七百萬元以下罰金。
未經許可，持有、寄藏或意圖販賣而陳列子彈者，處五年以下有
期徒刑，併科新臺幣三百萬元以下罰金。
第一項至第三項之未遂犯罰之。
附表壹
┌──┬───────┬───────────────┐
│編號│物品名稱及數量│備註欄                        │
├──┼───────┼───────────────┤
│一  │改造手槍1支   │可發射子彈具有殺傷力之仿BERETT│
│    │              │A 廠84型半自動手槍製造，已更換│
│    │              │成土造金屬槍管及槍機改造而成之│
│    │              │改造手槍1 支。                │
│    │              │槍枝管制編號為0000000000號。  │
├──┼───────┼───────────────┤
│二  │改造子彈1顆   │可擊發具殺傷力之口徑9mm 制式彈│
│    │              │殼截短並加裝直徑8.10mm金屬彈頭│
│    │              │改造而成。                    │
├──┼───────┼───────────────┤
│三  │土造子彈1顆   │可擊發具殺傷力之直徑9.64mm、長│
│    │              │度19.12mm 金屬彈殼與直徑8.81mm│
│    │              │金屬彈頭組合而成。            │
└──┴───────┴───────────────┘
附表貳
┌────────┬────────┬────────┬──────────┐
│法        條    │修正前規定      │修正後規定      │新舊法之適用        │
├────────┼────────┼────────┼──────────┤
│槍砲彈藥刀械管制│刑法第33條第5款 │刑法第33條第5款 │(一)適用修正前之刑法。│
│條例第8條第1項、│規定：罰金：1 元│規定：罰金：新臺│(二)法定刑罰金部分，依│
│第12條第1項法定 │以上。          │幣1,000 元以上，│  修正前刑法第33條第│
│刑關於罰金部分  │                │以百元計算之。  │  5款規定，罰金刑之 │
│                │                │                │  最低法定刑為銀元一│
│                │                │                │  元即新台幣三元，依│
│                │                │                │  修正後刑法第33條第│
│                │                │                │  5 款規定，為新臺幣│
│                │                │                │  1,000以上，修正後 │
│                │                │                │  刑法第33條第5款規 │
│                │                │                │  定並非較有利於被告│
│                │                │                │  ，依刑法第2條第1項│
│                │                │                │  前段規定，應適用修│
│                │                │                │  正前刑法第33條第5 │
│                │                │                │  款規定。          │
├────────┼────────┼────────┼──────────┤
│刑法第55條      │一行為而觸犯數罪│一行為而觸犯數罪│(一)適用現行刑法之規定│
│想像競合犯      │名，從一重處斷。│名者，從一重處斷│(二)被告一行為同時製造│
│                │                │。但不得科以較輕│  改造手槍及子彈，侵│
│                │                │罪名所定最輕本刑│  害數個法益，係一行│
│                │                │以下之刑。      │  為觸犯數罪名，為想│
│                │                │                │  像競合犯，而修正後│
│                │                │                │  刑法第55條前段但書│
│                │                │                │  增訂想像競合從一重│
│                │                │                │  處斷時，不得科以較│
│                │                │                │  輕罪名所定最輕本刑│
│                │                │                │  以下之刑，為法理之│
│                │                │                │  明文化，非屬法律之│
│                │                │                │  變更，無比較新舊法│
│                │                │                │  之問題，應適用修正│
│                │                │                │  後刑法第55條前段規│
│                │                │                │  定從一重之處斷（最│
│                │                │                │  高法院95年度第21次│
│                │                │                │  刑事庭會議參照）。│
├────────┼────────┼────────┼──────────┤
│刑法第42條易服勞│罰金應於裁判確定│罰金應於裁判確定│(一)適用修正後刑法。  │
│役部份          │後2 個月內完納。│後2 個月內完納。│(二)就「折算標準」而言│
│                │期滿而不完納者，│期滿而不完納者，│  ，比較修正前後之易│
│                │強制執行。其無力│強制執行。其無力│  服勞役折算標準，以│
│                │完納者，易服勞役│完納者，易服勞役│  修正後刑法規定，較│
│                │。              │。但依其經濟或信│  有利於被告。然依「│
│                │易服勞役以1 元上│用狀況，不能於2 │  折算期限」而言，修│
│                │3 元以下，折1 日│個月內完納者，得│  正前刑法規定為6 月│
│                │。但勞役期限不得│許期滿後1 年內分│  ， 修正後刑法則為1│
│                │逾6個月。       │期繳納。遲延1 期│  年，修正後刑法易服│
│                │罰金總額折算逾6 │不繳或未繳足者，│  勞役之期限較修正前│
│                │個月之日數者，以│其餘未完納之罰金│  刑法為長，對被告較│
│                │罰金總額與6 個月│，強制執行或易服│  為不利。是修正前後│
│                │之日數比例折算。│勞役。          │  刑法對易服勞役之折│
│                │科罰金之裁判，應│依前項規定應強制│  算標準及易服勞役之│
│                │依前2 項之規定，│執行者，如已查明│  期限規定互異，利與│
│                │載明折算1 日之額│確無財產可供執行│  不利互見，應綜和其│
│                │數。            │時，得逕予易服勞│  他各情，比較適用最│
│                │易服勞役不滿1 日│役。            │  有利被告之法律。本│
│                │之零數，不算。  │易服勞役以新臺幣│  件對被告宣告之罰金│
│                │易服勞役期內納罰│1,000元、2,000元│  刑為50,000 元，依 │
│                │金者，以所納之數│或3,000元折算1日│  修正後刑法折算易服│
│                │，依裁判所定之標│。但勞役期限不得│  勞役日數較短，且折│
│                │準折算，扣除勞役│逾1年。         │  算期限未超過6 個月│
│                │之日期。        │依第51條第7 款所│  ，自以修正後刑法對│
│                │                │定之金額，其易服│  被告較為有利，故應│
│                │                │勞役之折算標準不│  適用修正後之刑法。│
│                │                │同者，從勞役期限│                    │
│                │                │較長者定之。    │                    │
│                │                │罰金總額折算逾1 │                    │
│                │                │年之日數者，以罰│                    │
│                │                │金總額與1 年之日│                    │
│                │                │數比例折算。依前│                    │
│                │                │項所定之期限，亦│                    │
│                │                │同。            │                    │
│                │                │科罰金之裁判，應│                    │
│                │                │依前2 項之規定，│                    │
│                │                │載明折算1 日之額│                    │
│                │                │數。            │                    │
│                │                │易服勞役不滿1 日│                    │
│                │                │之零數，不算。  │                    │
│                │                │易服勞役期內納罰│                    │
│                │                │金者，以所納之數│                    │
│                │                │，依裁判所定之標│                    │
│                │                │準折算，扣除勞役│                    │
│                │                │之日期。        │                    │
└────────┴────────┴────────┴──────────┘


司法院資訊處製作；財團法人民間司法改革基金會備份。
